【裁判字號】    98,消債抗,126
【裁判日期】    980907
【裁判案由】    更生事件
【裁判全文】
臺灣臺北地方法院民事裁定           98年度消債抗字第126號
抗  告  人  甲○○（原名謝宏忠.
上列抗告人因消費者債務清理條例更生事件，抗告人對於中華民
國98年2月27日本院98年度消債更字第2號裁定提起抗告後聲請保
全處分，本院裁定如下：
    主  文
保全處分之聲請駁回。
    理  由
一、按法院就更生或清算之聲請為裁定前，得因利害關係人之聲
    請或依職權，以裁定為下列保全處分：一、債務人財產之保
    全處分；二、債務人履行債務及債權人對於債務人行使債權
    之限制；三、對於債務人財產強制執行程序之停止；四、受
    益人或轉得人財產之保全處分；五、其他必要之保全處分，
    消費者債務清理條例第19條第1項定有明文。可知保全處分
    之目的，係法院就更生之聲請為裁定前，為防杜債務人之財
    產減少，維持債權人間之公平受償及使債務人有重建更生之
    機會，所為保全債務人財產之行為。是法院就更生或清算之
    聲請為裁定前，自應依債務人之財產狀況，就保全處分對債
    務人更生或清算目的達成之促進，及保全處分實施對相關利
    害關係人所生影響，兼顧債權人權益，避免債務人惡意利用
    保全處分，阻礙債權人行使權利，或作為延期償付手段之可
    能性，綜合比較斟酌，決定有無以裁定為保全處分之必要。
二、抗告人向本院聲請更生，經駁回後提起抗告並聲請保全處分
    停止本院98年度執字第31615號債權人板信商業銀行股份有
    限公司對於債務人財產強制執行程序，其理由略以：為防杜
    債務人之財產減少，維持債權人間之公平受償及使債務人有
    重建更生之機會，且此強制執行已嚴重影響債務人之生計與
    工作，債務更無清償機會云云。
三、惟查：抗告人請求對於抗告人財產強制執行程序之停止，惟
    抗告人名下已無財產（見原審卷第11頁抗告人之財政部臺北
    市國稅局財產歸屬資料清單），唯一薪資收入可供強制執行
    受償之金額並不多（即每月薪資35,000元之三分之一），且
    保全處分至多120日，對於維持債權人間公平受償並無助益
    ，何況其他債權人亦可行使債權而聲請強制執行，就上開薪
    資債權三分之一範圍內比例受償，故對於維持債權人間公平
    受償並無助益，揆諸前開說明，本件尚無停止對債務人財產
    強制執行程序之必要。
四、末查，抗告人謂債權人對其薪資為強制執行，將嚴重影響債
    務人之生計，故請求本院以保全處分停止該強制執行程序之
    主張，似有誤解。蓋消費者債務清理條例第19條第1項所定
    保全處分之目的，係在防止債務人財產減少、維持債權人間
    之公平受償、使債務人有重建更生之機會，並非在糾正強制
    執行程序之違誤。若聲請人主張其對第三人之薪資債權，係
    維持抗告人及其共同生活之親屬生活所必需，不得為強制執
    行，自應於前述本院98年度執字第31615號執行程序中，以
    該扣押薪資債權之執行命令違反強制執行法第122條規定為
    由，向執行法院聲明異議，始為正辦，而非依消費者債務清
    理條例之規定聲請保全處分，以免混淆保全處分之目的與功
    能。從而，抗告人本件保全處分之聲請，於法即有未合，應
    予駁回，爰裁定如主文。
中    華    民    國    98    年    9    月      7    日
                民事第一庭    審判長法  官  陳文正
                                    法  官  楊晉佳
                                    法  官  洪文慧
以上正本係照原本作成。
本件裁定不得抗告。
中    華    民    國    98    年    9    月      7    日
                                    書記官  詹雪娥


司法院資訊處製作；財團法人民間司法改革基金會備份。
